臺灣士林地方法院刑事判決
111年度訴字第282號
公  訴  人  臺灣士林地方檢察署檢察官
被      告  郭耀宗



上列被告因傷害等案件，經檢察官提起公訴（110年度偵字第199
19號），本院判決如下：
    主  文
郭耀宗犯公然侮辱罪，處罰金新臺幣參仟元，如易服勞役，以新
臺幣壹仟元折算壹日。又犯傷害罪，處拘役拾日，如易科罰金，
以新臺幣壹仟元折算壹日。
    事  實
一、郭耀宗於民國110年8月18日晚間7時許，在臺北市士林區社
    中街264巷口，因不滿陳楷昕拍攝其駕駛之車牌號碼000-000
    0號自用小客車，竟基於公然侮辱之犯意，在不特定人得共
    見共聞之上開巷口，向陳楷昕辱罵「幹破你娘老雞掰」、「
    當抓耙子」、「就是有你們這種敗類」、「幹你娘老雞掰」
    、「操你媽」、「幹你娘」、「社會敗類」、「你才是髒東
    西」等語（公訴意旨漏載「幹你娘」、「社會敗類」、「你
    才是髒東西」，應予補充），足以貶損陳楷昕之人格尊嚴及
    社會評價。郭耀宗並另基於傷害之犯意，徒手掐住陳楷昕之
    頸部，致陳楷昕受有脖子下緣約1公分之瘀青等傷害。
二、案經陳楷昕訴由臺北市政府警察局士林分局報告臺灣士林地
    方檢察署檢察官偵查起訴。
    理  由
壹、程序方面：
    本判決所引用被告郭耀宗以外之人於審判外之言詞或書面陳
    述，雖屬傳聞證據，惟檢察官、被告於本院準備程序均已同
    意作為證據（見本院111年度訴字第282號卷【下稱本院卷】
    第28頁至第30頁），本院審酌上開證據資料作成時之情況，
    尚無違法不當及證明力明顯過低之瑕疵，認為以之作為證據
    應屬適當，揆諸刑事訴訟法第159條之5第1項規定，均有證
    據能力。
貳、實體方面：
一、訊據被告郭耀宗固坦承於上揭時間、地點，以「幹破你娘老
    雞掰」、「當抓耙子」、「就是有你們這種敗類」、「幹你
    娘老雞掰」、「操你媽」、「幹你娘」、「社會敗類」、「
    你才是髒東西」等語辱罵告訴人陳楷昕等事實，然矢口否認
    有何傷害犯行，辯稱：我沒有對告訴人動手，只有往告訴人
    方向走近，告訴人是自己碰到後面的車輛云云。經查：
　㈠公然侮辱部分：
　  此部分犯罪事實，業據被告於本院審理時坦承不諱（見本院
    卷第77頁），核與證人即告訴人於警詢、偵訊時證述大致相
    符（見臺灣士林地方檢察署110年度偵字第19919號卷【見偵
    查卷】第15頁至第18頁、第71頁至第73頁），並經本院當庭
    勘驗告訴人案發當時以手機及行車紀錄器所拍攝之現場影片
    光碟確認無訛，有本院勘驗筆錄、勘驗畫面擷圖在卷可參（
    見本院卷第31頁至第43頁、第45頁至第51頁），足徵被告上
    開任意性自白與事實相符，堪以採信，本件事證明確，被告
    此部分犯行洵堪認定，應依法論科。
　㈡傷害部分：
　1.告訴人於110年8月18日晚間8時26分許，至振興醫療財團法
    人振興醫院就診，經診斷告訴人受有脖子下緣約1公分瘀青
    之傷害等節，有振興醫療財團法人振興醫院診斷證明書、告
    訴人傷勢照片可稽（見偵查卷第21頁、第95頁至第114頁）
    ，且為被告所不爭執（見本院卷第27頁至第28頁），首先可
    以認定為真實。
　2.就上開頸部傷勢之成因，證人即告訴人於警詢中證稱：我於
    110年8月18日晚間7時許，在臺北市士林區社中街264巷口，
    看到有停1台遮蔽號碼的白色自用小客車，我就現場拍照存
    證，並通報警方到場取締，在等待警方到場時，被告就到我
    旁邊問我為何拍照，之後看到我有行車紀錄器及手機，就說
    「你們這些抓耙子就是社會的敗類，幹破你娘！」等語，後
    面就以徒手方式掐我脖子、以指甲抓傷我脖子、用拳頭毆打
    我胸口，造成我脖子、胸口有擦挫傷等語（見偵查卷第16頁
    ）；於偵訊中證稱：被告掐我脖子跟敲我胸口，但我去驗傷
    時，醫生無法判斷胸口的傷勢，所以診斷證明書只有寫脖子
    瘀青等語（見偵查卷第71頁至第73頁），其就頸部傷勢之成
    因，於警詢及偵查均所述一致。
　3.本院勘驗上揭告訴人手機、行車紀錄器影片光碟之結果，於
    光碟內檔名「V_00000000_185852_OC0」之手機錄影檔案中
    ，可見於影片檔案時間1分42秒時，被告伸手往告訴人身體
    頭部方向，告訴人並即稱：「怎麼樣？你動手喔，你動手是
    不是」等語，被告又於影片檔案時間2分1秒時，數次靠近告
    訴人，似在推擠告訴人，導致告訴人螢幕畫面因此晃動；於
    光碟內檔名「00000000000000_2269」之行車紀錄器錄影檔
    案中，則可見於螢幕畫面顯示時間19：00：44時，被告伸手
    往告訴人方向，並數次推擠告訴人，有前述本院勘驗筆錄、
    勘驗畫面擷圖在卷可參（見本院卷第33頁、第36頁、第46頁
    、第50頁），並與證人即告訴人上揭警詢、偵訊證述之案發
    過程一致，可見告訴人指稱遭被告於上揭案發時間、地點徒
    手掐住頸部，導致其受有脖子下緣約1公分瘀青傷勢等語，
    確屬可信。
　4.再者，警方於110年8月19日晚間7時12分許到達案發現場後
    ，告訴人即向到場之警察表示遭被告攻擊等語，並隨即前往
    振興醫療財團法人振興醫院就醫等節，有診斷證明書、臺北
    市士林分局社子派出所110報案紀錄單、前開本院勘驗筆錄
    附卷可參（見偵查卷第21頁、第57頁至第58頁、本院卷第42
    頁），足見告訴人至興醫療財團法人振興醫院就醫時間與其
    所指案發時間密接，益徵告訴人指訴被告掐住其頸部致其受
    有脖子下緣約1公分瘀青傷勢等情，應屬有據。
　5.被告雖辯稱告訴人係自己後退時撞到車輛云云，然本案告訴
    人所受傷勢位在頸部下方之身體正面部位，顯無可能是因告
    訴人後退撞擊車輛所導致，被告前揭所辯，顯無足採。
　6.綜上所述，被告前揭所辯，顯係臨訟卸責之詞，不足採信。
    被告確有事實欄一所載傷害犯行，事證明確，堪以認定，亦
    應依法論科。
二、論罪科刑：
　㈠按刑法309條公然侮辱罪中所謂之「公然」，指以不特定人或
    多數人得以共見共聞之狀況為已足；又按刑法所稱之侮辱，
    係指侮弄辱罵，申言之，凡以粗鄙之言語、舉動、文字、圖
    畫為侮謾辱罵，或為其他輕蔑人格之一切行為屬之，任何對
    他人為有害於感情名譽之輕蔑表示，足使他人在精神上、心
    理上有感受到難堪或不快之虞者，均屬侮辱。是否符合侮辱
    之判斷，應顧及行為人之年齡、教育程度、職業與被害人之
    關係及社會整體之價值觀等情狀。查被告於上揭時間、地點
    ，以「幹破你娘老雞掰」、「當抓耙子」、「就是有你們這
    種敗類」、「幹你娘老雞掰」、「操你媽」、「幹你娘」、
    「社會敗類」、「你才是髒東西」等語辱罵告訴人，依一般
    社會通念，實有粗鄙、輕蔑、嘲諷、鄙視、不雅之意涵，已
    足以貶損他人名譽及社會評價，使他人在精神及心理上感受
    到難堪或不快之虞，核屬侮辱行為。再被告辱罵告訴人之地
    點係在不特定多數人隨時均得任意往來之巷弄道路旁，聽聞
    者既得包括對於本件爭執起因不明究理之旁觀者，客觀上已
    足使告訴人人格評價產生貶低之效果，故被告所為上揭侮辱
    行為之際，係處於不特定多數人所得共見共聞之狀態，而達
    公然程度。且依本院勘驗上開現場錄影結果，告訴人當時並
    未對被告口出侮辱性言詞，而僅係與被告爭執被告車輛有無
    違規，是被告逕以上開抽象言語辱罵告訴人，自難認告訴人
    有何容忍、包容之必要。
　㈡是核被告所為，分別係犯刑法第309條第1項之公然侮辱罪、
    同法第277條第1項之傷害罪。
　㈢被告各次公然侮辱之言語，係基於同一目的之決意所為，侵
    害同一法益，各舉動之獨立性極為薄弱，依一般社會健全觀
    念，在時間差距上，難以強行分開，應視為數個公然侮辱舉
    動之接續施行，以包括之一行為評價為合理，而屬接續犯。
    至公訴意旨雖漏載被告辱罵告訴人之「幹你娘」、「社會敗
    類」、「你才是髒東西」等語，然此部分與公訴意旨所稱被
    告辱罵「幹破你娘老雞掰」、「當抓耙子」、「就是有你們
    這種敗類」、「幹你娘老雞掰」、「操你媽」等言語，有接
    續犯之實質上一罪關係，為起訴之效力所及，並經本院告知
    被告此部分犯罪事實，供檢察官及被告攻擊防禦（見本院卷
    第43頁），本院應併予審理。
　㈣被告上開公然侮辱及傷害犯行，犯意各別，行為互殊，核屬
    分別獨立之行為，應予分論併罰。
　㈤爰以行為人責任為基礎，並審酌被告僅因對告訴人拍攝其車
    輛有所不滿，即公然以前揭言語侮辱告訴人，致告訴人之名
    譽、社會評價遭貶損，並以前開方式掐住告訴人頸部，使告
    訴人受有上開傷勢，其行為自非可取，參以被告雖坦承公然
    侮辱犯行，然始終否認傷害犯行，又未與告訴人達成和解，
    兼衡被告於本院審理程序所自陳之智識程度、家庭經濟狀況
    （見本院卷第78頁），及其犯罪之動機、目的、手段、所生
    危害等一切情狀，量處如主文所示之刑，並分別諭知易服勞
    役、易科罰金之折算標準，以示懲儆。
據上論斷，應依刑事訴訟法第299條第1項前段，判決如主文。
本案經檢察官江耀民提起公訴，檢察官林聰良到庭執行職務。
中　　華　　民　　國　　111 　年　　9 　　月　　22　　日
                  刑事第七庭 審判長法  官  蔡明宏
                                   法  官  蘇昌澤
                                   法  官  李昭然
以上正本證明與原本無異。
如不服本判決應於收受送達後20日內向本院提出上訴書狀，並應
敘述具體理由。其未敘述上訴理由者，應於上訴期間屆滿後20日
內向本院補提理由書（均須按他造當事人之人數附繕本）「切勿
逕送上級法院」。
因疫情而遲誤不變期間，得向法院聲請回復原狀。
                                   書記官  江定宜
中　　華　　民　　國　　111 　年　　9 　　月　　22　　日
附錄本案論罪科刑法條
中華民國刑法第277條
傷害人之身體或健康者，處5年以下有期徒刑、拘役或50萬元以
下罰金。
犯前項之罪，因而致人於死者，處無期徒刑或7年以上有期徒刑
；致重傷者，處3年以上10年以下有期徒刑。

中華民國刑法第309條
公然侮辱人者，處拘役或9千元以下罰金。
以強暴犯前項之罪者，處1年以下有期徒刑、拘役或1萬5千元以
下罰金。